臺灣高雄地方法院刑事判決                          九十一年度易字第九八六號
    公  訴  人  臺灣高雄地方法院檢察署檢察官
    被      告  乙○○
右列被告因違反家庭暴力防治法之傷害案件，經檢察官提起公訴（九十一年度偵字第
三二四五號），本院判決如左：
    主  文
乙○○傷害人之身體，處罰金陸仟元，如易服勞役，以參佰元折算壹日。
    事  實
一、乙○○係甲○○之夫，二人間具有家庭暴力防治法第三條第一款所定之家庭成員
    關係，惟二人感情不睦，時有爭執。嗣於民國九十年七月十日二十時三十分許，
    在高雄市○○區○○路一四六號七樓之二住處，雙方為接聽外來電話復發生爭執
    ，詎乙○○竟基於傷害之故意，以徒手及腳踢之方式毆打甲○○，致甲○○因而
    受有兩側上臂、前臂、右大腿內側瘀血等傷害，而甲○○亦還手毆打乙○○，致
    乙○○因此受有右眼眶瘀傷及左肩膀咬傷之傷害（甲○○涉犯傷害罪嫌部分，未
    據提出告訴）。
二、案經甲○○訴由台灣高雄地方法院檢察署檢察官偵查起訴。
    理  由
一、訊據被告乙○○固坦承有於右揭時地與告訴人甲○○因接聽電話之事，而發生爭
    執之事實，惟矢口否認有何右揭傷害告訴人之犯行，辯稱：當天係告訴人毆打伊
    ，伊沒有打告訴人，且伊一直在躲告訴人，至於告訴人的傷可能是伊用手抵擋告
    訴人所造成的云云。惟查，於右揭時地，被告確有因接聽電話之事進而毆打告訴
    人之事實，業據告訴人於偵查及本院審理中均指訴甚詳，且告訴人於本院審理時
    亦不否認確有與被告發生互毆等情事，足見告訴人並非僅指訴對其有利之事實，
    另告訴人受有前述傷害，亦有高雄榮民總醫院受理家庭暴力事件驗傷診斷書一紙
    在卷可憑，且告訴人所受傷害之部位，均係手部或腳部等瘀血之傷害，此與告訴
    人指訴被告係以徒手或腳踢等傷害之方式所造成之傷害亦相符，且案發當日被告
    及告訴人雙方發生爭執並進而互毆之事實，亦業據目擊證人即雙方之女陳岱旻於
    偵查中證稱：「（問：他們用什麼打架？）以手打架，兩人互相打在一起。（問
    ：九十年七月十日晚上八時許，爸爸講電話，媽媽過去時，二人有無打架？）媽
    媽有過去接電話，二人就打起來，是空手，但我忘了是何人先出手，確定爸爸有
    用手打媽媽。（問：那天打架時，二人有無吵得很厲害？）有的，是先吵後再打
    ，當時我爸爸在講電話，媽媽在旁邊教我，我媽媽聽爸爸在講電話她就出來，結
    果就吵架、打架。」等語甚詳（見偵查卷第十三頁至第十五頁），被告雖辯稱：
    證人當天並未見到雙方發生爭執之情形，其係遭告訴人之誘導作證云云，惟查，
    證人陳岱敏雖為雙方之女兒，且為前述證詞時，年僅七歲（證人係八十三年八月
    十四日生），惟證人作證當時，檢察官係將其與告訴人隔離訊問，且從前述證詞
    可知，證人就案發當日雙方發生爭執且有互毆之過程，均證述明確且相當詳細，
    且證人證稱案發當日雙方係徒手互毆，此與告訴人所指訴之情節相符，足見證人
    並未偏袒任何一方，是證人之證詞應堪採信，被告前述辯稱證人係遭誘導云云，
    僅係個人憶測之詞，不足為採。綜上所述，告訴人之指訴及證人之證詞均相符合
    ，且有前述驗傷診斷書足以佐證，足認被告前揭所辯，僅係事後卸責之詞，不足
    採信，其有右揭傷害告訴人之犯行，應堪認定。
二、核被告所為，係犯刑法第二百七十七條第一項之傷害罪。爰審酌被告犯後仍飾詞
    卸責，顯見並無悔意，惟念及告訴人所受傷害均係手腳瘀血等，傷勢非重，及被
    告犯罪之手段，與其他一切情狀，量處如主文所示之刑，並諭知易服勞役之折算
    標準。
據上論斷，應依刑事訴訟法第二百九十九條第一項前段，刑法第二百七十七條第一項
、第四十二條第二項，罰金罰鍰提高標準條例第一條前段、第二條，判決如主文。
本案經檢察官李門騫到庭執行職務。
中      華      民      國      九十一      年    五    月    三十一    日
                                  臺灣高雄地方法院刑事第三庭
                                          審判長法  官   涂  裕  斗
                                                法  官   孫  啟  強
                                                法  官   呂  憲  雄
右正本證明與原本無異。
如不服本判決，應於判決送達後十日內，向本院提出上訴狀。
                                                書記官   許  麗  珠
中      華      民      國      九十一      年    六    月       三     日
附錄本判決論罪科刑之法條：
中華民國刑法第二百七十七條第一項
傷害人之身體或健康者，處三年以下有期徒刑、拘役或一千元以下罰金。
